【裁判字號】    90,訴,1982
【裁判日期】    901221
【裁判案由】    返還消費借貸款
【裁判全文】
臺灣板橋地方法院民事判決  九十年度訴字第一九八二號
    原      告  安泰商業銀行股份有限公司
    法定代理人  丙○○
    訴訟代理人  甲○○
    送達代收人  戊○○
    被      告  丁○○
                乙○○
右當事人間請求返還消費借貸款事件，本院判決如左：
    主    文
被告應連帶給付原告新臺幣壹佰捌拾壹萬貳仟玖佰拾肆元及如附表所示之利息、違
約金。
訴訟費用由被告連帶負擔。
本判決於原告以新臺幣陸拾萬零肆仟元供擔保後得假執行。
    事      實
甲、原告方面：
  壹、聲明：如主文所示。
  貳、陳述：
    一、被告丁○○於民國（下同）八十五年六月二十四日邀同被告乙○○為連帶保
        證人，向原告借款二筆，合計新台幣（下同）四百二十二萬元，約定按月攤
        還本息，利息如附表所示採機動利率計付，遲延攤還本息，除仍按上開利率
        計息，其逾期在六個月以內者，按上開約定率百分之十，逾期在六個月以上
        者，另按上開約定利百分之二十加計違約金，並約定如有不依約清償本息時
        ，視為全部到期。
    二、詎被告丁○○自八十八年十二月二十五日起即未再依約繳納，是其債務應視
        為全部到期，經原告就被告丁○○所有之不動產強制執行拍定，受償分配金
        額二百五十六萬八千七百一十六元，惟仍積欠原告本金一百八十一萬二千九
        百三十四元及如附表所示之利息、違約金。又被告乙○○為連帶保證人，依
        法應與主債務人即被告丁○○負連帶清償責任，爰依消費借貸及連帶保證法
        律關係，請求如訴之聲明。
  參、證據：提出借據及約定書影本各二件、本院八十九年度執字第一０二三二號強
            制執行金額計算書分配表影本各一件為證。
乙、被告方面：
    被告經合法傳喚未到庭，亦未提出書狀為任何聲明或陳述。
    理      由
一、原告主張被告丁○○邀被告乙○○為連帶保證人，向原告借款二筆合計四百二十
    二萬元，約定按月攤還本息，遲延攤還本息，除仍按上開利率計息，其逾期在六
    個月以內者，按上開約定率百分之十，逾期在六個月以上者，另按上開約定利百
    分之二十加計違約金，並約定如有不依約清償本息時，視為全部到期。詎被告丁
    ○○自八十八年十二月二十五日起即未再依約繳納，是其債務應視為全部到期，
    經原告就被告丁○○所有之不動產強制執行拍定，受償分配金額二百五十六萬八
    千七百一十六元，惟仍積欠原告本金一百八十一萬二千九百三十四元及如附表所
    示之利息、違約金。又被告乙○○為連帶保證人，依法應與主債務人即被告丁○
    ○負連帶清償責任等語，業據提出借據及約定書影本各二件、本院八十九年度執
    字第一０二三二號強制執行金額計算書分配表影本各一件為證。被告等經合法通
    知均未到庭，亦未提出書狀為陳述，自堪信原告之主張為真實。
二、從而，原告依消費借貸及連帶保證之法律關係，請求被告連帶給付一百八十一萬
    二千九百三十四元，及如附表所示之利息及違約金，洵屬有據，應予准許。
三、假執行之宣告：
    原告陳明願供擔保請准為假執行之宣告，核無不合，爰酌定相當之擔保金額准許
    之。
四、據上結論：本件原告之訴為有理由，並依民事訴訟法第三百八十五條第一項前段
    、第七十八條、第八十五條第二項、第三百九十條第二項判決如主文。
中      華      民      國    九十    年     十二     月    二十一    日
                                  臺灣板橋地方法院民事第三庭
~B法  官  林春長
右為正本係照原本作成。
如對本判決上訴，須於判決送達後二十日內向本院提出上訴狀。
中      華      民      國    九十      年    十二    月            日
~B書記官  朱家惠


司法院資訊處製作；財團法人民間司法改革基金會備份。
